臺灣新竹地方法院刑事判決　　　　　　　
                                     111年度金訴字第72號
公  訴  人  臺灣新竹地方檢察署檢察官
被      告  唐鈺淇



            黃聖文



上列被告等因詐欺等案件，經檢察官提起公訴（109年度偵字第1
4277號、110年度偵字第2206、5413、6661、7286、9314號），
被告等於本院準備程序中就被訴事實為有罪之陳述，經本院合議
庭評議後裁定由受命法官獨任行簡式審判程序，判決如下：
    主  文
己○○犯如附表二各編號「罪名及宣告刑」欄所示之罪，各處如附
表二各編號「罪名及宣告刑」欄所示之刑。應執行有期徒刑壹年
陸月。緩刑伍年，並應履行如附表三所示之調解筆錄內容。
子○○犯如附表二各編號「罪名及宣告刑」欄所示之罪，各處如附
表二各編號「罪名及宣告刑」欄所示之刑。應執行有期徒刑壹年
陸月。緩刑伍年，並應履行如附表三所示之調解筆錄內容。未扣
案之犯罪所得新臺幣壹萬元沒收，如全部或一部不能沒收或不宜
執行沒收時，追徵其價額。
    事  實
一、己○○、子○○為夫妻關係，依其智識及一般社會生活之通常經
    驗，應可知悉一般人均可自由至銀行提領款項使用，如非欲
    遂行犯罪，尚無須支付報酬而指示他人代領款項之必要，且
    可預見將帳戶提供予他人使用，甚或協助將帳戶款項提領並
    交付他人，常與詐欺等財產犯罪密切相關，可能因此達到不
    法詐騙集團隱瞞資金流向及犯罪所得之本質、來源、去向、
    所有權、處分權或其他權益，竟仍容任該結果發生，基於與
    詐騙集團成員三人以上共同詐欺取財及洗錢之不確定故意，
    自民國109年6月初某日起，在新竹縣○○鄉○○路○段000號團膳
    便當店前，經由謝翔安(業經新竹地檢署另行通緝)提議每本
    帳戶可取得新臺幣(下同)2,000元、協助提領款項每1萬元或
    每次提領即有1,000元至2,000元不等報酬，甚或無償居住於
    謝翔安所提供處所等代價，將其等及其等未成年之子黃○謙(
    106年8月生)如附表一所示之金融帳戶提供予謝翔安及其所
    屬詐騙集團使用。嗣該詐騙集團取得如附表一所示之金融帳
    戶資料後，即共同基於意圖為自己不法所有之犯意聯絡，先
    後於如附表二各編號所示時間，以如附表二各編號所示之詐
    騙方式，詐騙如附表二各編號所示之人，致其等因而陷於錯
    誤，而分別匯款如附表二各編號所示之金額至如附表一所示
    之金融帳戶，復由謝翔安指示子○○、己○○持附表一所示帳戶
    之存摺、提款卡，將如附表二各編號所示被害人匯入款項提
    領後，立即在新竹縣○○鄉○○路○段000號團膳便當店、新竹縣
    竹北市與謝翔安同住處所、建興路某小吃店、湖口交流道北
    海加油站附近統一超商等地點，將款項交予謝翔安或其指定
    之人，以此方式製造金流之斷點，致無法追查前揭犯罪所得
    去向，而掩飾或隱匿詐欺犯罪所得。嗣經如附表二各編號所
    示之人發覺有異，報警處理，始循線查悉上情。
二、案經寅○○訴由南投縣政府警察局竹山分局報告、癸○○訴由桃
    園市政府警察局中壢分局報告、丑○○訴由高雄市政府警察局
    小港分局報告、庚○○、戊○○、辰○○、午○○、甲○○、丁○○、丙○○、壬○○、辛○○、巳○○、乙○○訴由新竹縣政府警察局新湖分
    局報告、卯○○訴由臺灣臺北地方檢察署檢察官陳請臺灣高等
    檢察署檢察長核轉臺灣新竹地方檢察署（下稱新竹地檢署）
    檢察官偵查起訴。
    理  由
壹、程序部分
    被告己○○、子○○所犯刑法第339條之4第1項第2款之三人以上
    共同犯詐欺取財罪及洗錢防制法第14條第1項之洗錢罪，均
    非死刑、無期徒刑、最輕本刑為3年以上有期徒刑之罪，或
    高等法院管轄第一審之案件，被告2人於本院準備程序進行
    中，就被訴事實為有罪之陳述，經告以簡式審判程序之旨，
    並聽取檢察官及被告2人之意見後，本院認合於刑事訴訟法
    第273條之1第1項之規定，經合議庭評議後裁定由受命法官
    獨任進行簡式審判程序。又依刑事訴訟法第273條之2、同法
    第159條第2項規定，簡式審判程序不適用傳聞法則有關限制
    證據能力之相關規定，附予敘明。
貳、實體部分
一、認定犯罪事實所憑之證據及理由： 
（一）上開犯罪事實，業據被告己○○、子○○於本院準備程序及簡
      式審判程序中均坦承不諱（見本院111年度金訴字第72號
      卷《下稱本院卷》第108頁、第174頁、第180頁），並有下
      列證據可資佐證，足認被告己○○、子○○之任意性自白均核
      與事實相符，堪以採信：
  １、證人即被害人寅○○（見新竹地檢署110年度偵字第5413號偵
      查卷《下稱110偵5413卷》第13至15頁）、卯○○（見新竹地
      檢署110年度偵字第2206號偵查卷《下稱110偵2206卷》第26
      至27頁）、丑○○（見新竹地檢署109年度偵字第14277號偵
      查卷《下稱109偵14277卷》第5至6頁）、癸○○（見新竹地檢
      署110年度偵字第9314號偵查卷《下稱110偵9314卷》第49至
      54頁）、庚○○（見新竹地檢署110年度偵字第7286號偵查
      卷《下稱110偵7286卷》第19至20頁）、戊○○（見110偵7286
      卷第23至25頁）、辰○○（見110偵7286卷第32至33頁）、
      午○○（見110偵7286卷第38至39頁）、甲○○（見110偵7286
      卷第43至44頁）、丁○○（見110偵7286卷第49頁）、丙○○
      （見110偵7286卷第54至55頁）、壬○○（見110偵7286卷第
      59頁）、巳○○（見110偵7286卷第64至65頁）、乙○○（見1
      10偵7286卷第69至70頁）於警詢時之證述。
  ２、證人顏震翔於偵查中之證述（見109偵14277卷第109至110
      頁）。
  ３、被告己○○如附表一編號㈠所示帳戶之取款憑條、提款畫面、
      帳戶開戶資料、交易明細、存摺影本（見109偵14277卷第
      37至45頁、第61至65頁、第159至161頁）。
  ４、被告己○○如附表一編號㈡所示帳戶開戶資料、交易明細、存
      摺影本（見109偵14277卷第56至60頁、第155至157頁）。
  ５、被告子○○如附表一編號㈢所示帳戶開戶資料、交易明細、存
      摺影本（見110偵7286卷第77至78頁、109偵14277卷第152
      至154頁）。
  ６、被告等之未成年子黃○謙如附表一編號㈣所示帳戶開戶資料
      、交易明細、存摺影本（見109偵14277卷第74至77頁、第
      150至151頁）。
  ７、證人寅○○之新北市政府警察局板橋分局後埔派出所受理各
      類案件紀錄表、受理刑事案件報案三聯單、金融機構聯防
      機制通報單、內政部警政署反詐騙諮詢專線紀錄表、受理
      詐騙帳戶通報警示簡便格式表、匯款交易明細（見110偵5
      413卷第18至20頁、第23至34頁）。
  ８、證人卯○○之內政部警政署反詐騙諮詢專線紀錄表、基隆市
      警察局第三分局百福派出所受理詐騙帳戶通報警示簡便格
      式表、金融機構聯防機制通報單、受理刑事案件報案三聯
      單、匯款交易明細、網路詐騙紀錄、受理各類案件紀錄表
      （見110偵2206卷第28至67頁）。
  ９、證人丑○○之雲林縣警察局虎尾分局虎尾派出所受理各類案
      件紀錄表、受理刑事案件報案三聯單、內政部警政署反詐
      騙諮詢專線紀錄表、受理詐騙帳戶通報警示簡便格式表、
      網路詐騙紀錄、匯款交易明細（見109偵14277卷第12至22
      頁）。
  、證人癸○○之內政部警政署反詐騙諮詢專線紀錄表、臺南市
      警察局第五分局開元派出所受理詐騙帳戶通報警示簡便格
      式表、金融機構聯防機制通報單、存摺影本、交易明細、
      受理刑事案件報案三聯單、受理各類案件紀錄表（見110
      偵9314卷第60至84頁、第86至87頁）。
  、證人庚○○之內政部警政署反詐騙諮詢專線紀錄表、臺北市
      警察局大安分局瑞安街派出所受理詐騙帳戶通報警示簡便
      格式表（見110偵7286卷第21至22頁）。
  、證人戊○○之內政部警政署反詐騙諮詢專線紀錄表、臺北市
      警察局信義分局五分埔派出所受理詐騙帳戶通報警示簡便
      格式表、金融機構聯防機制通報單、交易明細、詐騙契約
      （見110偵7286卷第26至30頁）。
  、證人辰○○之內政部警政署反詐騙諮詢專線紀錄表、新北市
      警察局中和分局景安派出所受理詐騙帳戶通報警示簡便格
      式表、金融機構聯防機制通報單、交易明細（見110偵728
      6卷第34至37頁）。
  、證人午○○之內政部警政署反詐騙諮詢專線紀錄表、臺北市
      警察局內湖分局港墘派出所受理詐騙帳戶通報警示簡便格
      式表、交易明細（見110偵7286卷第40至42頁）。
  、證人甲○○之內政部警政署反詐騙諮詢專線紀錄表、臺北市
      警察局中正第一分局忠孝東路派出所受理詐騙帳戶通報警
      示簡便格式表、金融機構聯防機制通報單、交易明細（見
      110偵7286卷第45至48頁）。
  、證人丁○○之內政部警政署反詐騙諮詢專線紀錄表、臺北市
      警察局信義分局三張犁派出所受理詐騙帳戶通報警示簡便
      格式表、金融機構聯防機制通報單、交易明細（見110偵7
      286卷第50至53頁）。
  、證人丙○○之內政部警政署反詐騙諮詢專線紀錄表、新北市
      警察局三重分局慈福派出所受理詐騙帳戶通報警示簡便格
      式表、金融機構聯防機制通報單（見110偵7286卷第56至5
      8頁）。
  、證人壬○○之內政部警政署反詐騙諮詢專線紀錄表、花蓮縣
      警察局花蓮分局豐川派出所受理詐騙帳戶通報警示簡便格
      式表、金融機構聯防機制通報單、存款憑條（見110偵728
      6卷第60至63頁）。
  、證人巳○○之內政部警政署反詐騙諮詢專線紀錄表、桃園市
      警察局桃園分局埔子派出所受理詐騙帳戶通報警示簡便格
      式表、交易明細（見110偵7286卷第66至68頁）。
  、證人乙○○之內政部警政署反詐騙諮詢專線紀錄表、臺北市
      警察局松山分局中崙派出所受理詐騙帳戶通報警示簡便格
      式表、詐騙契約（見110偵7286卷第71至73頁）。　　
（二）綜上所述，本案事證已臻明確，被告己○○、子○○犯行洵堪
      認定，均應依法論科。　　　　　　
二、論罪科刑：
（一）按本法所稱洗錢，指下列行為：掩飾或隱匿特定犯罪所
      得之本質、來源、去向、所在、所有權、處分權或其他權
      益者；本法所稱特定犯罪，指下列各款之罪：刑法……第3
      39條…之罪，洗錢防制法第2條第2款、第3條第2款分別定
      有明文。是依洗錢防制法之規定，掩飾刑法第339條詐欺
      取財犯罪所得去向之行為，自屬洗錢行為。查本案被告2
      人依該詐騙集團成員指示提供如附表一所示帳戶後，復依
      指示領取詐欺款項後並交付予上手，以掩飾詐欺取財罪犯
      罪所得之去向及所在，是被告2人如事實欄一所為自該當
      洗錢防制法第2條第2款規定之洗錢行為至明。
（二）是核被告己○○、子○○所為，均係犯刑法第339條之4第1項
      第2款之三人以上共同犯詐欺取財罪及洗錢防制法第14條
      第1項之洗錢罪。
（三）次按，共同正犯，係共同實行犯罪行為之人，在共同意思
      範圍內，各自分擔犯罪行為之一部，相互利用他人之行為
      ，以達其犯罪之目的，其成立不以全體均參與實行犯罪構
      成要件之行為為要件，其行為分擔，亦不以每一階段皆有
      參與為必要，倘具有相互利用其行為之合同意思所為，仍
      應負共同正犯之責。查被告己○○、子○○及其所屬詐騙集團
      成年成員間(無證據證明該詐騙集團成員為未成年人)，彼
      此謀議及分工，由被告2人提供帳戶後，所屬詐騙集團不
      詳成員先行詐騙，再由被告2人擔任車手負責取得財物，
      依前述說明，被告2人之行為既在其與共犯犯意聯絡之範
      圍內，自應對全部行為之結果負其責任。被告2人與詐騙
      集團其餘真實姓名年籍不詳之成年人間，具犯意聯絡與行
      為分擔，為共同正犯。另刑法第339條之4第1項第2款之三
      人以上共同犯詐欺取財罪，其本質即為共同犯罪，主文毋
      庸再於再記載「共同」（最高法院83年度台上字第2520號
      刑事判決意旨參照），併予說明。
（四）罪數：
  １、被告己○○、子○○如附表二各編號所為，均係以一行為而觸
      犯上開2罪名，為想像競合犯，應依刑法第55條之規定，
      從一重之刑法第339條之4第1項第2款三人以上共同犯詐欺
      取財罪。
  ２、被告己○○、子○○如附表二各編號所示犯行，分別係侵害不
      同被害人之財產法益，犯意各別，行為互殊，應予分論併
      罰。　　
（五）按洗錢防制法第16條第2項規定：「犯前2條之罪，在偵查
      或審判中自白者，減輕其刑。」又想像競合犯之處斷刑，
      本質上係「刑之合併」。其所謂從一重處斷，乃將想像競
      合犯組成之評價上數罪，合併為科刑一罪，其所對應之刑
      罰，亦合併其評價上數罪之數法定刑，而為一個處斷刑。
      易言之，想像競合犯侵害數法益者皆成立犯罪，論罪時必
      須輕、重罪併舉論述，同時宣告所犯各罪名，包括各罪有
      無加重、減免其刑之情形，亦應說明論列，量刑時併衡酌
      輕罪部分量刑事由，評價始為充足，然後依刑法第55條前
      段規定「從一重處斷」，非謂對於其餘各罪可置而不論。
      因此，法院決定處斷刑時，雖以其中最重罪名之法定刑，
      做為裁量之準據，惟於裁量其輕重時，仍應將輕罪合併評
      價在內（最高法院108年度台上字第4405、4408號判決意
      旨可資參照）。查本案被告己○○、子○○於本院準備程序及
      簡式審判程序時，就所犯洗錢防制法部分坦承不諱，業如
      前述，依上開規定原應減輕其刑，惟被告2人所犯一般洗
      錢罪係屬想像競合犯其中之輕罪，被告2人就本案犯行係
      從一重之三人以上共同詐欺取財罪，是就被告2人此部分
      想像競合輕罪得減刑部分，依上開說明，由本院於後述依
      刑法第57條量刑時一併衡酌該部分減輕其刑事由，附此說
      明。
（六）爰審酌被告己○○、子○○正值青壯，身強體健，不思循正當
      途徑獲取所需，僅因經濟壓力，為求快速累積財富，即提
      供金融帳戶，待被害人等受騙匯款項旋即提領一空，致難
      以追查犯罪所得去向，而得以切斷特定犯罪所得與犯罪行
      為人間之關係，致使被害人等難以向施行詐術者求償，助
      長詐欺犯罪之猖獗、危害國內金融交易秩序，所為本應非
      難；惟念其等坦認犯行之犯後態度，兼衡被告己○○自述其
      高中肄業之智識程度、案發迄今無業、在家照顧未成年子
      女、已婚、有二名未成年子女、與先生子○○及未成年子女
      同住、經濟狀況勉持；被告子○○自述其高中肄業之智識程
      度，案發時從事工程開挖土機職務、目前在洗衣工廠洗飯
      店床被單，已婚、有二名未成年子女、與太太己○○及未成
      年子女同住、經濟狀況勉持（見本院卷第180至181頁），
      暨其等犯罪之動機、目的、手段、素行、於本案所擔任之
      犯罪角色、參與程度、業與被害人卯○○、丙○○、辛○○、壬○○達成調解及被害人丁○○、甲○○、巳○○、戊○○、午○○、丑
      ○○、癸○○、卯○○、丙○○、辛○○及壬○○代理人之意見（見本
      院卷第29頁、第87頁、第89頁、第91頁、第93頁、第95頁
      、第159頁、第165頁、第181至182頁）等一切情狀，分別
      量處如附表二各編號「罪名及宣告刑」欄所示之刑。本院
      並衡酌被告2人所為如附表二所示各次犯行之間隔期間甚
      近，所侵害法益固非屬於同一人，然其等各次於集團內之
      角色分工、行為態樣、手段、動機均相同，責任非難重複
      之程度顯然較高，如以實質累加之方式定應執行刑，處罰
      之刑度恐將超過其行為之不法內涵與罪責程度，爰基於罪
      責相當之要求，綜合評價各罪類型、關係、所侵害之法益
      、責罰相當原則等節，分別定其應執行刑如主文所示。
三、緩刑宣告之說明：
　　末查，被告2人前均未曾因故意犯罪受有期徒刑以上刑之宣
    告，有臺灣高等法院被告前案紀錄表在卷可稽（見本院卷第
    161至164頁），其等因一時失慮致罹刑章，犯後坦承犯行，
    堪認具有悔意，並已與告訴人卯○○、丙○○、辛○○、壬○○達成
    調解，有本院調解筆錄在卷可佐（見本院卷第183至185頁）
    ，認被告2人經此偵、審程序及刑之宣告後，應知警惕而無
    再犯之虞，是本院認所宣告之刑以暫不執行為當，爰依刑法
    第74條第1項第1款之規定諭知緩刑如主文所示，以勵自新。
    又為督促被告2人能依上開調解筆錄內容確實履行，以兼顧
    被害人等之權益，認依刑法第74條第2項第3款之規定，課予
    被告2人於上開緩刑期間應依本院111年度附民移調字第77號
    調解筆錄即附表三所示之內容履行之負擔應為適當；倘被告
    2人不履行上述負擔且情節重大，足認原宣告之緩刑難收其
    預期效果，而有執行刑罰之必要者，依刑法第75條之1第1項
    第4款規定，得撤銷其緩刑宣告，附此敘明。
四、沒收之說明：
（一）按犯罪所得，屬於犯罪行為人者，沒收之，於全部或一部
      不能沒收或不宜執行沒收時，追徵其價額；犯罪所得已實
      際合法發還被害人者，不予宣告沒收或追徵，刑法第38條
      之1第1項前段、第3項、第5項定有明文。又按基於「任何
      人不得保有不法行為之獲利」原則，對於因犯罪造成之財
      產利益不法流動，應藉由「沒收犯罪利得」法制，透過類
      似不當得利之衡平措施，使之回歸犯罪發生前的合法財產
      秩序狀態。從而若被害人因犯罪受害所形成之民事請求權
      實際上已獲全額滿足，行為人亦不再享有因犯罪取得之財
      產利益，則犯罪利得沒收之規範目的已經實現，自無庸宣
      告犯罪利得沒收、追徵。惟若被害人就全部受害數額與行
      為人成立調（和）解，然實際上僅部分受償者，其能否確
      實履行償付完畢既未確定，縱被害人日後可循民事強制執
      行程序保障權益，因刑事訴訟事實審判決前，尚未實際全
      數受償，該犯罪前之合法財產秩序狀態顯未因調（和）解
      完全回復，行為人犯罪利得復未全數徹底剝奪，則法院對
      於扣除已實際給付部分外之其餘犯罪所得，仍應諭知沒收
      、追徵，由被害人另依刑事訴訟法第473條第1項規定聲請
      發還，方為衡平。
（二）被告子○○因本案獲得1萬元之報酬，業據被告於檢察事務
      官詢問時供承在卷（見109偵14277卷第146頁反面），是
      該1萬元自屬被告子○○本案之犯罪所得。被告子○○固與被
      害人卯○○、丙○○、辛○○、壬○○達成和解，並約定如附表三
      所示之調解內容，有本院調解筆錄在卷可稽（見本院卷第
      183至185頁），然因約定分期給付，迄今尚未給付告訴人
      卯○○、丙○○、辛○○、壬○○，且未能與其餘被害人等達成和
      解，為避免其無端坐享犯罪所得，爰就被告未扣案之犯罪
      所得1萬元部分，依刑法第38條之1第1項前段、第3項規定
      沒收之，於全部或一部不能沒收或不宜執行沒收時，追徵
      其價額。至檢察官執行沒收時，如被告已依前述和解條件
      賠償而實際發還予被害人，自應由檢察官另行扣除，併此
      說明。
（三）另起訴書雖認定被告己○○因本案獲得1、2,000元報酬，惟
      此業經被告己○○於本院簡式審判程序時陳稱：謝翔安給我
      1、2000元叫我帶小孩去買奶粉，沒有跟我說這是報酬，
      之前也沒有約定有報酬及報酬金額等語（見本院卷第180
      頁），否認有獲得報酬，綜觀卷內資料，亦無積極證據證
      明被告己○○就此犯行確已實際獲有報酬或贓款等犯罪所得
      ，檢察官對此亦未提出證據加以證明，依「罪證有疑，利
      於被告」原則，難以認定有何犯罪所得，自無從併予宣告
      沒收。 　　
據上論斷，應依刑事訴訟法第273條之1第1項、第299條第1項前
段，洗錢防制法第2條第2款、第14條第1項，刑法第11條前段、
第28條、第339條之4第1項第2款、第55條、第51條第5款、第74
條第1項第1款、第2項第3款，刑法施行法第1條之1第1項，判決
如主文。
本案經檢察官葉子誠提起公訴、檢察官黃嘉慧到庭執行職務。
中　　華　　民　　國　　111 　年　　5 　　月　　17　　日
                  刑事第六庭    法  官    蔡玉琪
以上正本證明與原本無異。
如不服本判決應於收受本判決後20日內向本院提出上訴書狀，上
訴書狀應敘述具體理由。上訴書狀未敘述上訴理由者，應於上訴
期間屆滿後20日內補提理由書狀於本院(均須按他造當事人之人
數附繕本 )「切勿逕送上級法院」。 
中　　華　　民　　國　　111 　年　　5 　　月　　17　　日
                                書記官    李念純
附錄本案論罪科刑法條：
刑法第339條之4第1項第2款：
犯第339條詐欺罪而有下列情形之一者，處1年以上7年以下有期
徒刑，得併科1百萬元以下罰金：
三人以上共同犯之。 　
洗錢防制法第2條第2款：
本法所稱洗錢，指下列行為：
掩飾或隱匿特定犯罪所得之本質、來源、去向、所在、所有權
  、處分權或其他權益者。
洗錢防制法第14條第1項：
有第二條各款所列洗錢行為者，處7年以下有期徒刑，併科新臺
幣5百萬元以下罰金。
附表一
編號 帳戶資料 ㈠ 己○○之玉山商業銀行帳號0000000000000號帳戶 ㈡ 己○○之臺灣中小企業銀行帳號00000000000號帳戶 ㈢ 子○○之中華郵政股份有限公司帳號00000000000000號帳戶 ㈣ 黃○謙之中華郵政股份有限公司帳號00000000000000號帳戶 
附表二(時間：民國、幣別：新臺幣)：
編號 被害人 詐騙方式 匯款時間及金額 匯款帳戶 罪名及宣告刑  ㈠ 寅○○      於109年6月19日某時許，以LINE通訊軟體暱稱「天使愛美麗」向詹健鈞介紹博弈網站「新葡京國際娛樂」(網址：http://www.xpj8898.cn)，並佯稱投獲穩賺不賠云云，致寅○○陷於錯誤，依其指示匯款。 ⑴109年7月14日11時43分許，匯款5萬元。 ⑵109年7月15日10時46分許，匯款3萬9,000元。  附表一 編號㈣ 己○○三人以上共同犯詐欺取財罪，處有期徒刑壹年。 子○○三人以上共同犯詐欺取財罪，處有期徒刑壹年。  ㈡ 卯○○   109年5月20日某時許，詐欺集團成員以LINE「張磊」、「HCM業務customer service」聯繫卯○○，佯稱投資外匯保證金保證獲利云云，致卯○○陷於錯誤，依其指示匯款。 ⑴109年6月23日10時48分許，匯款57萬368元。 ⑵109年6月24日14時58分許，匯款1萬7,393元。  附表一 編號㈠  己○○三人以上共同犯詐欺取財罪，處有期徒刑壹年貳月。 子○○三人以上共同犯詐欺取財罪，處有期徒刑壹年貳月。  ㈢ 丑○○   於109年6月10日某時許，詐欺集團成員以以LINE通訊軟體暱稱「DREAMS」向丑○○介紹加入「HCM黃金投資網站平台」(網址：http://www.harcm.com/.及www.alg8888.com)，並佯稱可投獲利云云，致丑○○陷於錯誤，依其指示匯款。 ⑴於109年6月22日12時35分，匯款20萬元。 ⑵109年6月23日下午1時55分許，匯款30萬元。  附表一 編號㈠  己○○三人以上共同犯詐欺取財罪，處有期徒刑壹年貳月。 子○○三人以上共同犯詐欺取財罪，處有期徒刑壹年貳月。  ㈣ 癸○○     於109年5月12日某日許，詐欺集團成員以LINE自稱「吳錦怡」聯繫癸○○，佯稱操作HCM MetaTrader進行黃金投資，可獲利云云，致癸○○陷於錯誤，依其指示匯款。 ⑴109年6月25日14時37分許，匯款10萬元。  附表一 編號㈠  己○○三人以上共同犯詐欺取財罪，處有期徒刑壹年。 子○○三人以上共同犯詐欺取財罪，處有期徒刑壹年。  ㈤ 庚○○     於109年4月中旬，詐欺集團成員以交友軟體暱稱「怡兒」向庚○○佯稱加入HCM投資平台，投資黃金買賣，可獲利云云，致庚○○陷於錯誤，依其指示匯款。 ⑴109年6月23日15時34分許，匯款10萬元。 ⑵109年6月24日17時17分，匯款3萬元。  附表一 編號㈠  己○○三人以上共同犯詐欺取財罪，處有期徒刑壹年壹月。 子○○三人以上共同犯詐欺取財罪，處有期徒刑壹年壹月。  ㈥ 戊○○ 於109年5月間，詐欺集團成員於591租屋網張貼不實出租訊息，並以LINE暱稱「李婉瑜」向戊○○佯稱承租要付訂金云云，致戊○○陷於錯誤，依其指示匯款。 ⑴109年6月23日16時49分許，匯款2萬元。 附表一 編號㈢   己○○三人以上共同犯詐欺取財罪，處有期徒刑壹年。 子○○三人以上共同犯詐欺取財罪，處有期徒刑壹年。  ㈦ 辰○○ 於109年5月26日起，詐欺集團成員於591租屋網張貼不實出租訊息，並以LINE暱稱「吳妍清」向辰○○佯稱承租要先付訂金先行保留云云，致辰○○陷於錯誤，依其指示匯款。 ⑴109年6月27日20時3分許，匯款5,000元。 附表一 編號㈡  己○○三人以上共同犯詐欺取財罪，處有期徒刑壹年。 子○○三人以上共同犯詐欺取財罪，處有期徒刑壹年。  ㈧ 午○○ 於109年5月20日某時許，詐欺集團成員於591租屋網張貼不實出租訊息，並以LINE暱稱「陳玉茹」向午○○佯稱先付訂金可優先看房云云，致午○○陷於錯誤，依其指示匯款。 ⑴109年6月27日21時40分許，匯款2萬元。  附表一 編號㈡ 己○○三人以上共同犯詐欺取財罪，處有期徒刑壹年。 子○○三人以上共同犯詐欺取財罪，處有期徒刑壹年。  ㈨ 甲○○ 於109年6月28日某時許，詐欺集團成員於591租屋網張貼不實出租訊息，並以LINE暱稱「陳曼琳」向甲○○佯稱欲看房需付訂金云云，致甲○○陷於錯誤，依其指示匯款。 ⑴109年6月28日13時37分許，匯款1萬5,000元。  附表一 編號㈡ 己○○三人以上共同犯詐欺取財罪，處有期徒刑壹年。 子○○三人以上共同犯詐欺取財罪，處有期徒刑壹年。  ㈩ 丁○○ 於109年5月20日某時許，詐欺集團成員於591租屋網張貼不實出租訊息，並以LINE暱稱「陳玉茹」向丁○○佯稱欲看房需付訂金云云，致丁○○陷於錯誤，依其指示匯款。 ⑴109年6月28日18時54分許，匯款5,000元。 附表一 編號㈡ 己○○三人以上共同犯詐欺取財罪，處有期徒刑壹年。 子○○三人以上共同犯詐欺取財罪，處有期徒刑壹年。   丙○○ 於109年6月28日21時57分許，詐欺集團成員於591租屋網張貼不實出租訊息，並以LINE暱稱「吳清妍」向丙○○佯稱欲看房需付訂金云云，致丙○○陷於錯誤，依其指示匯款。 ⑴109年6月28日21時54分許，匯款5,000元。  附表一 編號㈡ 己○○三人以上共同犯詐欺取財罪，處有期徒刑壹年。 子○○三人以上共同犯詐欺取財罪，處有期徒刑壹年。    壬○○及辛○○ 於109年6月間，詐欺集團成員於591租屋網張貼不實出租訊息，並以LINE暱稱「陳玉茹」向壬○○佯稱屋主「戊○○」欲租屋需付訂金云云，致壬○○及辛○○陷於錯誤，依其指示匯款。 ⑴109年6月29日9時21分許，匯款2萬元。 附表一 編號㈡ 己○○三人以上共同犯詐欺取財罪，處有期徒刑壹年。 子○○三人以上共同犯詐欺取財罪，處有期徒刑壹年。    巳○○ 於109年6月間，詐欺集團成員於591租屋網張貼不實出租訊息，並以LINE自稱房東向巳○○佯稱需先付訂金以能看房云云，致巳○○陷於錯誤，依其指示匯款。 ⑴109年6月29日12時46分許，匯款1萬5,000元。 附表一 編號㈡ 己○○三人以上共同犯詐欺取財罪，處有期徒刑壹年。 子○○三人以上共同犯詐欺取財罪，處有期徒刑壹年。    乙○○ 於109年5月25日21時1分許，詐欺集團成員於591租屋網張貼不實出租訊息，並以LINE自稱房東向乙○○佯稱需先付訂金以能看房云云，致乙○○陷於錯誤，依其指示匯款。 ⑴109年6月29日15時20分許，匯款1萬元。 附表一 編號㈡ 己○○三人以上共同犯詐欺取財罪，處有期徒刑壹年。 子○○三人以上共同犯詐欺取財罪，處有期徒刑壹年。 
附表三：
本院111年度附民移調字第77號調解筆錄(見本院卷第183至185頁)： 一、被告願連帶給付原告辛○○、壬○○新臺幣（下同）2萬元，給付方式為：自民國111年5月15日起至112年2月15日止，按月於每月15日前給付2,000元，上列匯入原告辛○○指定之帳戶內(詳卷)。 二、被告願連帶給付原告卯○○58萬7,761元，給付方式為：自民國111年5月15日起至116年2月15日止，按月於每月15日前給付1萬元，116年3月15日前給付7,761元，上列匯入原告卯○○指定之帳戶內(詳卷)。 三、被告願連帶給付原告丙○○新臺幣（下同）5,000元，給付方式為：自民國111年5月15日起至111年6月15日止，按月於每月15日前給付2,500元，上列匯入原告丙○○指定之帳戶內(詳卷)。